臺灣臺南地方法院交通事件裁定　　　　　　　　　　　九十一年度交聲字第八四號
　　移送機關　交通部公路局嘉義區監理所台南監理站
　　受處分人
　　即異議人　甲○○
右列受處分人因違反道路交通管理處罰條例案件，對於交通部公路局嘉義區監理所台
南監理站九十一年三月十九日所為之裁決處分（處分案號：南監五字第裁七四—Ｓ0
0000000號、南監五字第裁七四—Ｓ00000000號）聲明異議，本院裁
定如左：
    主  文
原處分撤銷。
甲○○汽車駕駛人，駕駛汽車經測試檢定有酒精濃度超過規定標準情形，處罰鍰新臺
幣參萬肆仟伍佰元並吊扣駕駛執照壹年；又駕駛汽車經測試檢定有酒精濃度超過規定
標準情形，因而肇事致人受傷，吊扣駕駛執照貳年；又駕駛汽車肇事致人受傷，違反
應即採取救護或其他必要措施，並向警察機關報告，不得駛離之規定，吊扣駕駛執照
參個月。
    理  由
一、聲明異議意旨如附件異議狀所載。
二、按汽車駕駛人，駕駛汽車經測試檢定有酒精濃度超過規定標準情形者，處新臺幣
    （下同）一萬五千元以上六萬元以下罰鍰，並當場禁止其駕駛及吊扣其駕駛執照
    一年。因而肇事致人受傷者，並吊扣其駕駛執照二年；汽車駕駛人，駕駛汽車肇
    事致人受傷或死亡，應即採取救護或其他必要措施，並向警察機關報告，不得駛
    離；違者吊扣其駕照三個月至六個月；逃逸者吊銷駕駛執照，道路交通安全管理
    條罰條例第三十五條第一項第一款、第六十二條第一項，分別定有明文。經查：
    異議人對於酒後駕車（酒測值每公升零點四二毫克）部分，並不爭執，合先敘明
    。次查：異議人肇事致人受傷而逃逸部分，業據台灣台南地方法院檢察署檢察官
    於九十一年度偵字第一四六○號、九十一年度偵字第二三六七號案以：「被害人
    馬鈺琪於警訊中陳稱：車禍當時自小客車駕駛人有停車下來查看，且問我是否要
    送醫救治，但我驚嚇過度未回應，該駕駛人見我搖頭後便駕車離去等語，是自難
    據此逕認被告有駕車肇事逃逸之故意。此外，復查無其他積極證據足資證明被告
    涉有右揭犯行，揆諸首揭說明，應認被告罪嫌尚有不足」等語，不起訴處分在案
    ，足認異議人並無肇事逃逸之行為。裁決機關以異議人肇事逃逸為由，裁處吊銷
    駕駛執照永久禁考即非適法。然又查：被害人馬鈺琪所受之傷害為「下巴撕裂傷
    約一X零點五公分、右腹擦傷約二X二公分、左大姆趾挫擦傷」等傷害，有異議人
    提出肇事當日被害人至仁和醫院就診，該院於九十一年三月十九日出具之診斷證
    明一紙可證。其中下巴撕裂傷位於面部，異議人應明顯可見，異議人辯稱其不知
    被害人受傷云云顯難另人採信。異議人既明知肇事致人受傷，未採取救護或其它
    必要措施且未向警察機關報告逕行離去肇事現場，足認異議人確有違反道路交通
    安全管理條罰條例第六十二條第一項中段：駕駛汽車肇事致人受傷，應即採取救
    護或其他必要措施，並向警察機關報告，不得駛離規定之行為。
三、次按處理違反道路交通管理事件之程序及統一裁罰標準，依違反道路交通管理事
    件統一裁罰標準及處理細則之規定辦理。前項統一裁罰標準，如附件違反道路交
    通管理事件統一裁罰標準表；又違反道路交通管理處罰條例第三十五條第一項第
    一款之規定，駕駛人駕駛小型車，其吐氣所含酒精濃度超過每公升點四毫克以上
    未滿零點五五毫克，於期限內到案聽候裁決者，處罰鍰新台幣（下同）三萬四千
    五百元，違反道路交通管理事件統一裁罰標準及處理細則第二條與違反道路交通
    管理事件統一裁罰標準表，分別定有明文。查：異議人經台南市警察局交通隊於
    九十一年一月九日舉發，應到案日期為九十一年二月十四日，此有台南市警察局
    南市警交字第Ｓ00000000及第Ｓ00000000號舉發違反道路交通
    管理事件通知單各一紙附卷可稽。異議人於九十一年二月八日即向監理機關聲明
    不服，有違反道路交通管理事件陳情書上收文章戳一紙載明。異議人並未逾越應
    到案期限，裁決機關以異議人酒醉駕車為由裁處異議人三萬四千元部分，自有所
    據。
四、惟本件裁決處分既有右述違法情形，故仍應由本院裁定將原處分撤銷，本院亦應
    另為異議人如主文第二項所示之諭知，以資適法。
五、據上論斷，應依道路交通案件處理辦法第二十條前段，裁定如主文。
中      華      民      國    九十一    年    六    月       十四       日
                                臺灣臺南地方法院交通法庭
                                    法  官  蔡  直  青
右正本證明與原本無異。
如不服本裁定，應於裁定送達後五日內向本院提出抗告狀( 應附繕本 )。
                                    書記官  孫  鈴  堯
中      華      民      國    九十一    年    六    月       十八       日
